# ARIADNA GUTIÉRREZ

UX DESIGNER

# EXPERIENCIA LABORAL

## SANTANDER MÉXICO S.A. DE C.V.

Atención a clientes | 2016-2018

- Satisfacía las necesidades del cliente, apoyando a resolver sus problemáticas.
- Generaba empatía con el cliente.
- Seguía los procedimientos y me mantenía actualizada ante los cambios del banco.

#### **ROYAL PRESTIGE**

Prospección 2018-2019

- Localizaba a los clientes en potencia, les daba seguimiento y hacia recolección de datos de relevancia.

# EDUCACIÓN

#### LABORATORIA MÉXICO

Bootcamp UX DESIGNER | 2019

A través de la metodología Agile y design thinking, se generan proyectos de corta duración que contengan las herramientas de vanguardia que utiliza un verdadero UX Designer para la preparación del mundo real.

Proyecto Vacas Flacas.

Research finanzas personales en millennials,

https://ariagtzr.github.io/UXEcommerceCDMX007/

Proyecto App financiera.

Rediseño de una app financiera.

https://ariagtzr.github.io/FinancialAPPCDMX007/

#### FACULTAD DE CONTADURÍA Y ADMINISTRACIÓN

Licenciatura en Administración | 2013-2017

Herramientas:

- Excel
- KPI'S
- Contabilidad
- Mercadotecnia

Inglés Intermedio



## ACERCA DE MI

Ux Designer, Estudiante de Laboratoria. Empática, Curiosa y Análitica interesada en resolver los problemas desde la raíz. Me interesó la programación en cuanto descubrí Laboratoria, y realizar el diseño de interfaces es mi pasión. Cuanto más me adentro al mundo del research más me interesa el usuario y comprender todos sus paradigmas.

## HABILIDADES PERSONALES

- Honestidad
- Curiosidad
- Creatividad
- Analítica
- -Adaptabilidad
- Interés por aprender

# CONTACTO



55-8004-5088



ariadnagtzr@gmail.com



www.linkedin.com/in/ariadna-gutierrez



https://github.com/Ariagtzr



Portfolio: www.portafolioariadna.mx (link provisional)



Dirección: 10 de abril mzn 93 lt 2 Colonia San Iorenzo

La cebada

### HABILIDADES

DESIGN

-Adobe Illustrator

-Photoshop

-Balsamiq

-Figma -Marvel app RESEARCH

- Customer Journey Map

- User-persona

- Benchmark

- Diagrama de afinidad

- 5 WHY'S

PROGRAMMING

- HTML5 - Boostrap

- Javascript

- CCS3